【裁判字號】    96,訴,2257
【裁判日期】    970131
【裁判案由】    毒品危害防制條例
【裁判全文】
臺灣高雄地方法院刑事判決              96年度訴字第2257號
公  訴  人  臺灣高雄地方法院檢察署檢察官
被      告  甲○○
                    （另案
上列被告因違反毒品危害防制條例案件，經檢察官提起公訴（96
年度毒偵字第4134號），本院以簡式審判程序審理，判決如下：
    主  文
甲○○施用第一級毒品，累犯，處有期徒刑捌月，減為有期徒刑
肆月，如易科罰金，以新臺幣壹仟元折算壹日。扣案之第一級毒
品海洛因壹包（含包裝袋。驗餘淨重零點零參陸公克）沒收銷燬
之；注射針筒肆支、塑膠勺子壹支，均沒收之。
    事  實
一、甲○○前因竊盜案件，經本院以94年度簡字第5592號判處有
    期徒刑4 月確定。又因施用毒品案件，經臺灣基隆地方法院
    以95年度基簡字第444 號判處有期徒刑3 月確定。上開二罪
    接續執行，甫於民國95年11月10日縮刑期滿執行完畢。
二、另因施用毒品案件，前經本院以90年度毒聲字第4593號裁定
    令入戒治處所施以強制戒治，於91年7 月8 日執行完畢。猶
    未戒除毒癮，於上開強制戒治執行完畢釋放後5 年內，復基
    於施用第一級毒品犯意，於96年4 月2 日20時許，在高雄縣
    鳳山市○○○路47號8 樓住處內，以針筒注射方式，施用第
    一級毒品海洛因1 次。嗣於同日22時30分許，在高雄縣鳳山
    市○○○路525 號前為警查獲，並扣得海洛因1 包（驗前毛
    重0.2 公克〈起訴書誤載為0.055 公克〉，驗餘淨重0.036
    克），及其所有已用於注射海洛因之針筒2 支、未拆封預備
    供注射海洛因使用之針筒2 支、以塑膠吸管剪成用以將海洛
    因舀入針筒內注射之勺子（下稱塑膠勺子）1 支。
三、案經高雄縣政府警察局鳳山分局報請臺灣高雄地方法院檢察
    署檢察官偵查起訴。
    理  由
一、本件被告甲○○所犯毒品危害防制條例第10條第1 項之施用
    第一級毒品罪，為死刑、無期徒刑、最輕本刑為3 年以上有
    期徒刑以外之罪，其於準備程序中，就被訴事實為有罪之陳
    述，經本院告知簡式審判程序之旨，並聽取檢察官及被告之
    意見後，合議庭認宜進行簡式審判程序，爰依刑事訴訟法第
    273 條之1 第1 項規定，裁定本件由受命法官獨任進行簡式
    審判程序，合先敘明。
二、前揭事實，業據被告於本院審理中坦白承認，且經警採集被
    告尿液送驗結果，確呈嗎啡（即海洛因進入人體後之代謝物
    ）陽性反應，有尿液採證姓名代碼對照表、臺灣檢驗科技股
    份有限公司尿液檢驗報告各1 份在卷可稽（偵卷第17、44頁
    ）。而扣案毒品1 包（驗前毛重0.2 公克）經送驗結果，確
    屬第一級毒品海洛因（驗餘淨重0.036 公克），亦有高雄市
    立凱旋醫院檢驗鑑定書1 份在卷足參（偵卷第39頁）。此外
    ，復有已使用及未拆封之注射針筒各2 支、塑膠勺子1 支扣
    案為憑（偵卷第13、15、16頁）。被告自白既有前開卷證可
    佐，自堪採信。又被告前因施用毒品案件，經本院以90年度
    毒聲字第4593號裁定令入戒治處所施以強制戒治，於91年7
    月8 日執行完畢釋放等情，有臺灣高等法院被告前案紀錄表
    1 份在卷可憑，其於上開強制戒治觀察、勒戒執行完畢釋放
    後5 年內，復於96年4 月2 日再犯本件施用第一級毒品犯行
    ，自應依毒品危害防制條例第23條第2 項之規定依法追訴。
    本件事證明確，被告犯行洵堪認定，應予依法論科。
三、按海洛因係屬毒品危害防制條例第2 條第2 項第1 款明定之
    第一級毒品。核被告所為，係犯同條例第10條第1 項之施用
    第一級毒品罪。其於施用前後，持有海洛因之低度行為，應
    為施用之高度行為所吸收，不另論罪。被告前有如事實欄第
    一段所示犯罪科刑及執行情形，有上開前案紀錄表可按，其
    於受徒刑之執行完畢後，5 年以內故意再犯本件有期徒刑以
    上之罪者，為累犯，應依刑法第47條第1 項加重其刑。爰審
    酌被告前因施用毒品案件，歷經強制戒治及徒刑執行完畢後
    ，猶未能戒斷毒癮，顯然欠缺戒毒決心，有入監矯治之必要
    ；惟念及施用毒品究屬戕害自己身心之行為，尚未危害他人
    ，反社會性程度較低，犯後坦承犯行，態度尚稱良好等一切
    情狀，量處有期徒刑8 月，以資儆懲。另查被告本件施用海
    洛因毒品之時間為96年4 月2 日，尚在中華民國九十六年罪
    犯減刑條例所定96年4 月24日期限以前，所犯罪名合於減刑
    要件，應依該條例第2 條第1 項第3 款之規定，就所犯上開
    之罪，減其刑期2 分之1 ，即減為有期徒刑4 月，並參酌其
    教育程度為國小畢業，職業為勞工，家境勉持之經濟情況（
    偵卷第7 頁），諭知以新臺幣1 千元折算1 日之易科罰金折
    算標準。
四、前開扣案之第一級毒品海洛因1 包，應依毒品危害防制條例
    第18條第1 項前段沒收銷燬之；其包裝袋上因殘有微量毒品
    ，難以析離，爰整體視同海洛因毒品，併依上開規定沒收銷
    燬之；鑑驗耗損部分既已滅失，不另宣告沒收銷燬。扣案之
    經使用注射針筒2 支、塑膠勺子1 支，均屬被告所有供施用
    海洛因所用之物；未拆封之注射針筒2 支，則屬被告所有預
    備施用海洛因所用之物，均應依刑法第38條第1 項第2 款宣
    告沒收。
五、本件起訴書犯罪事實欄固記載被告自95年11月11日起至96年
    4 月2 日止，有多次施用第一級毒品海洛因犯行，惟未提出
    證據以證明96年4 月2 日以外尚有其他施用海洛因犯行。而
    起訴書關於所犯法條部分，亦無認屬數罪併罰之記載，應認
    係以一罪起訴，爰不另為無罪之諭知，附此敘明。
據上論斷，應依刑事訴訟法第273 條之1 第1 項、第299 條第1
項前段，毒品危害防制條例第10條第1 項、第18條第1 項前段，
刑法第11條、第47條第1 項、第41條第1 項前段、第38條第1 項
第2 款，中華民國九十六年罪犯減刑條例第2 條第1 項第3 款、
第7 條、第9 條，判決如主文。
本案經檢察官乙○○到庭執行職務。
中    華    民    國    97    年    1     月    31    日
                  刑事第六庭    法  官  林柏壽
以上正本證明與原本無異。
如不服本判決應於收受本判決後10日內向本院提出上訴書狀，並
應敘述具體理由，如未敘述上訴理由者，應於上訴期間屆滿後20
日內補提理由書狀於本院（均須按他造當事人之人數附繕本）「
切勿逕送上級法院」。
中    華    民    國    97    年    2     月    4     日
                                書記官  林國龍
附錄本案論罪科刑法條：
毒品危害防制條例第10條第1 項
施用第一級毒品者，處6 月以上5 年以下有期徒刑。


司法院資訊處製作；財團法人民間司法改革基金會備份。
